# 重整主体的原借款对应的留债部分如何在年报中披露的问题

提问人：无言的 纯 牛奶 时间：2023-02-11 16:19:17
上市主体破产重整完成后，账面剩余留债金额，比如10%，在未来一定期限内由破产主体以现金偿还。
问题：
1 、如果外部公司或个人对公司原借款进行担保，那重整完成后，上市公司年报中是否仍要对原借款的担保信息进行完整披露？是否有特殊要求？
2 、留债部分，期初属于担保借款的一部分，那年报中，期末应列报为哪种类型的借款较为合适？
3 、 1 和 2 是否应该有对应关系？
重整律师反馈，目前实物界对重整中，债权人对豁免的债务，向上市公司不在有追偿的权利，但对担保人的追偿权利，是否会随着重整的完成而豁免，还是说仍然存在原债务的全部偿还义务，存在一定的争议。
因为重整主体仅对留债部分有偿还义务。所以如果债权人就豁免债务再向担保人追偿，担保人实际偿还后，担保人也无法再向重整主体追偿了。
烦请各位老师解惑！

回答人：chenyiwei
根据《企业会计准则第 22 号——金融工具确认和计量（ 2017 年修订）》第十二条：“金融负债（或其一部分）的现时义务已经解除的，企业应当终止确认该金融负债（或该部分金融负债）”。
据此，重整主体能否终止确认除留债以外的其他债务，取决于其他债务对应的现时义务是否已经解除。对此需由法院裁定和律师法律意见加以确认。
如果上市公司后续责任仅限于已确认的留债，则其余已转移给担保人的债务与上市公司已经无关，可以不披露相关信息（或者也可以在“其他重大事项”中作简要文字说明，并说明这些负债的偿还责任已与本公司无关）。留债部分需根据重新确定的条款确定其是否属于担保借款。